【裁判字號】    98,易,609
【裁判日期】    981126
【裁判案由】    竊盜
【裁判全文】
臺灣屏東地方法院刑事判決               98年度易字第609號
公  訴  人  臺灣屏東地方法院檢察署檢察官
被      告  丙○○
                    （現於臺灣屏東監獄竹田分監另案執行）
            丁○○
上列被告因竊盜案件，經檢察官提起公訴（98年度偵字第2900號）
本院判決如下：
    主  文
丙○○竊盜，累犯，處有期徒刑陸月，扣案鑰匙壹支沒收之；又
共同毀越門扇竊盜，累犯，處有期徒刑拾月。應執行有期徒刑壹
年貳月，扣案鑰匙壹支沒收之。
丁○○共同毀越門扇竊盜，累犯，處有期徒刑柒月。
    事  實
一、丙○○前於民國95、96年間因違反毒品危害防制條例案件，
    經本院以95年度訴字第789 號、96年度訴字第9 號分別判處
    有期徒刑1 年、7 月確定，再因詐欺、竊盜案件，經本院以
    96年度易字第64號分別判處有期徒刑4 月、5 月、6 月、9
    月、4 月、10月確定，上開案件均經減刑並定應執行有期徒
    刑1 年11月，於97年10月3 日縮刑期滿執行完畢。猶不知悔
    改，竟意圖為自己不法之所有，於98年2 月25日0 時許，在
    屏東縣林邊鎮○○村○○路45號前，以自備之鑰匙，徒手竊
    取戊○○所有之中華廠牌藍色小貨車（原車牌號碼ZI-0532
    號，業已向監理站報廢）1 部。
二、丁○○前於90年間因竊盜、施用第一級毒品案件經臺灣高等
    法院高雄分院分別以91年度上易字第521 號、91年上訴字第
    128 號判處有期徒刑1 年2 月、1 年2 月確定，另因施用第
    二毒品案件經本院以90年度訴字第675 號判處有期徒刑7 月
    確定，上開案件定應執行有期徒刑2 年9 月，於93年1 月14
    日假釋出監，假釋期間另因違反毒品危害防制條例案件，經
    本院以94年度訴字第113 號判處有期徒刑1 年確定，並上開
    假釋經撤銷，執行殘刑，2 案接續執行，於96年3 月11日縮
    短刑期執行完畢。仍不知悔改，竟與丙○○共同基於意圖為
    自己不法所有之犯意聯絡，於98年3 月5 日11時30分許，由
    丙○○提議並駕駛前開藍色自小貨車搭載丁○○前往屏東縣
    枋寮鄉○○村○○○路662-3 號未營業之「雪兒紅」檳榔攤
    ，趁店主乙○○不在，由丁○○把風，而丙○○徒手破壞該
    檳榔攤之後門後，陸續與丁○○共同搬運店內之電視機、並
    丙○○一人搬出點將家電腦伴唱機、音響主機、DVD 播放機
    各1 台至前開自小貨車上欲離開現場時，為鄰人甲○○發覺
    ，丁○○、丙○○先後徒步逃離。嗣警據報前往處理，循線
    查獲竊得之贓車、財物，並扣得上開鑰匙1 支。
三、案經屏東縣政府警察局枋寮分局報告臺灣屏東地方法院檢察
    署檢察官偵查起訴。
    理  由
一、證據能力部分：
    被告以外之人於審判外之陳述，雖不符刑事訴訟法第159 條
    之1 至第159 條之4 之規定，而經當事人於審判程序同意作
    為證據，法院審酌該言詞陳述或書面陳述作成時之情況，認
    為適當者，亦得為證據；當事人、代理人或辯護人於法院調
    查證據時，知有第159 條第1 項不得為證據之情形，而未於
    言詞辯論終結前聲明異議者，視為有前項之同意，刑事訴訟
    法第159 條之5 亦有明文。本件證人即被害人戊○○、乙○○於警詢中所為陳述，及卷附贓物認領保管單、車籍查詢基
    本資料表，經本院於審理時予以提示並告以要旨，且各經檢
    察官及被告表示意見，當事人均未於言詞辯論終結前對上開
    證據資料異議，依上開規定，上開證人所述及其他證據應具
    有證據能力。
二、訊據被告2 人，被告丙○○坦承上開犯罪事實，被告丁○○
    固坦承有幫丙○○於上開檳榔攤搬運電視至自小貨車上，惟
    辯稱：當天係丙○○叫伊幫忙搬東西，伊問丙○○是否為其
    物，丙○○不回答，伊生氣便離開，伊並無與丙○○共同竊
    盜之犯意云云。經查：
（一）就被告丙○○犯行部分，被告丙○○於本院審理中坦承不
      諱，核與證人即被害人戊○○、乙○○、證人甲○○證述
      之情節相符，並有贓物認領保管單2 紙、車籍查詢基本資
      料表（起訴書誤載為車輛尋獲通報單）1 紙，及扣案鑰匙
      1 支在卷可稽，足認被告丙○○之自白與事實相符，罪證
      明確，犯行洵堪認定。
（二）就被告丁○○犯行部分：
    1.證人即被害人乙○○於警詢中證稱：伊於98年3 月7 日晚
      間經鄰居甲○○通知，才知伊所經營之雪兒紅檳榔攤於該
      月5 日11時45分遭竊，被竊物品有點將家電腦伴唱機、音
      響主機、DVD 播放機及電視各1 台，價值共約新台幣8 萬
      元，伊店內後門有遭破壞等語（見警卷第15、16頁）；證
      人甲○○證稱：伊在98年3 月5日11 時30分許回到所經營
      之鐵工廠時，看見隔壁雪兒紅檳榔攤有人在搬東西，有1
      台小貨車，上面已載有伴唱機等物，伊走過去距離被告2
      人約10公尺時，見丙○○坐在車上，丁○○站在車外，丙○○見伊過去便下車，丁○○就離開，相隔不到1 分鐘，
      丙○○亦離開，而將小貨車及車上物品留在現場；伊看到
      被告2 人時，感覺他們有些心虛並離開，伊後來有與工廠
      內之師傅騎機車追被告，但追不到就報警處理。伊看到被
      告時，並未聽見丁○○問丙○○東西是不是丙○○的，且
      東西都已搬上車，事後伊有去看該店門鎖有無破壞，發現
      被告係從後門進入，門有被破壞等語（見本院卷第80至82
      頁）明確，足認丁○○確有於當日與丙○○在該檳榔攤後
      門處，並該檳榔攤店內後門遭破壞而遭竊伴唱機、電視機
      、音響主機、DVD 播放機各1 台之事實。
    2.又丁○○自稱：當天丙○○從後門進去該店內，伊在後門
      等，約過10多分鐘伊才進去幫忙搬電視，當天檳榔攤沒有
      營業，沒有任何人。第一樣搬運之物是電視，之後丙○○
      陸續將音響主機等物搬出，伊站在車旁看，沒有問丙○○
      ，之後見到有人在看，覺得怪怪的，問丙○○後，便離開
      ，伊之前不知丙○○有在該處檳榔攤出入，伊本人亦未去
      過（見本院卷第80、84至86頁），足認被告丁○○知悉丙○○係由檳榔攤後門進入，並與之共同搬運物品，衡之常
      情，如非竊盜而係正當搬運物品者，豈可能係趁該檳榔攤
      未營業且無人在場時自後門進入而為之？況其亦稱係因電
      視過重，故僅搬運電視時共同為之，其餘時間均站立於車
      旁，此與其所辯係丙○○要求其幫忙幫東西才至現場，顯
      有矛盾，若為搬東西，應與丙○○共同進入將所有物品搬
      出才是，而非等丙○○進入約10多分鐘才進入，並只幫丙○○搬較重之電視而已，足見丁○○所為係為丙○○把風
      。又其自丙○○由後門進入該檳榔攤起，均未問丙○○有
      關所搬運物品是何人所有之問題，及至見到證人甲○○，
      卻迅速離去，且證人甲○○並未聽到丁○○有詢問丙○○
      關於物品何人所有之問題，足見丁○○係因竊盜行為被甲○○發現而心虛故離開，是被告丁○○所辯其未與丙○○
      共同竊盜云云，為卸責之詞，不足採信。綜上各節，被告
      丁○○犯行明確，應依法論科。
三、核被告丙○○所為，係犯刑法第320 條第1 項之普通竊盜罪
    及同法第321 條第1 項第2 款之毀越門扇竊盜罪，被告丁○○所為係犯同法第321 條第1 項第2 款之毀越門扇竊盜罪，
    其2 人間就上開犯罪事實二有犯意聯絡及行為之分擔，均為
    共同正犯。被告丙○○先後二次竊盜行為，犯意各別，應予
    分論併罰。又接續犯係基於單一之犯意，以單一行為之數個
    舉動，接續進行同一犯罪，在犯罪完成以前，其各個舉動均
    屬犯罪行為之一部，而接續的侵害同一法益，為實質上一罪
    （最高法院91年度台非字第295 號判決意旨參照）。本件被
    告2 人於上揭時、地竊取被害人乙○○所有之電視機、點將
    家電腦伴唱機、音響主機、DVD 播放機各1 台，顯於接續時
    、地密切進行竊盜犯行，侵害同一法益，揆之前引最高法院
    判決意旨，為接續犯。公訴人雖認被告2 人就上開事實欄二
    所載之犯行，係共犯刑法第320 條第1 項之普通竊盜罪，然
    核之被告丙○○自承伊將上鎖之門裂縫拉開，伸手進入打開
    喇吧鎖（本院卷第85頁），與證人甲○○及被害人乙○○所
    證述後門遭破壞乙節，情節相符，應論以同法第321 條第1
    項第2 款之毀越門扇加重竊盜罪，是公訴人上開見解容有誤
    會，然因二者基本社會事實同一，爰依法變更起訴法條。被
    告2 人分別有事實欄所載論罪科刑前科，有臺灣高等法院被
    告前案紀錄表2 份在卷可參，其2 人分別於5 年內再犯本件
    有期徒刑之罪，均為累犯，應分別加重其刑。爰審酌被告2
    人正值青壯，不思正道取財，貪慾圖便，苟且偷盜，造成被
    害人損害，暨其犯罪之動機、目的、手段及竊取財物之價值
    ，兼衡被告丙○○坦承犯行，態度尚可，而丁○○係聽從丙○○之建議而共同前往竊盜，非居於主導地位，其否認犯罪
    ，態度不佳，尚未將贓物搬離現場即遭鄰人發現而查獲，其
    2 人之智識程度、生活狀況等一切情狀，分別量處如主文所
    示之刑，並就被告丙○○部分，定其應執行之刑。至公訴人
    雖就被告丁○○部分具體求處有期徒刑1 年，然本院認丁○○就上開犯罪非居於主導地位，且被害人被竊之物尚未遭載
    離變賣，應以主文所示之刑為適當，附此敘明。又扣案之鑰
    匙1 支為被告丙○○所有，為供犯事實一犯罪所用之物，業
    據丙○○供明在卷，爰宣告沒收之。
據上論斷，應依刑事訴訟法第284 條之1 、第299 條第1 項前段
、第300 條，刑法第320 條第1 項、第28條、第321 條第1 項第
2 款、第47條第1 項、第51條第5 款、第38條第1 項第2 款，刑
法施行法第1 條之1 第1 項、第2 項前段，判決如主文。
本案經檢察官曾士哲到庭執行職務。
中    華    民    國    98    年    11    月    26    日
                  刑事第四庭    法  官  蔡玉雪
以上正本證明與原本無異。
如不服本判決應於收受判決後10日內向本院提出上訴書狀，並應
敘述具體理由；其未敘述上訴理由者，應於上訴期間屆滿後20日
內向本院補提理由書（均須按他造當事人之人數附繕本）「切勿
逕送上級法院」。
中    華    民    國    98    年    11    月    26    日
                                書記官  許倬維
附錄本案論罪科刑法條全文：
刑法第320條
意圖為自己或第三人不法之所有，而竊取他人之動產者，為竊盜
罪，處5年以下有期徒刑、拘役或 5 百元以下罰金。
意圖為自己或第三人不法之利益，而竊佔他人之不動產者，依前
項之規定處斷。
前二項之未遂犯罰之。
刑法第321條
犯竊盜罪而有左列情形之一者，處 6 月以上、 5 年以下有期徒
刑：
一  於夜間侵入住宅或有人居住之建築物、船艦或隱匿其內而犯
    之者。
二  毀越門扇、牆垣或其他安全設備而犯之者。
三  攜帶兇器而犯之者。
四  結夥三人以上而犯之者。
五  乘火災、水災或其他災害之際而犯之者。
六  在車站或埠頭而犯之者。
前項之未遂犯罰之。


司法院資訊處製作；財團法人民間司法改革基金會備份。
